【裁判字號】    92,親,148
【裁判日期】    921211
【裁判案由】    確認非婚生子女
【裁判全文】
臺灣桃園地方法院民事判決  九十二年度親字第一四八號
    原      告    丁○○
                          送達.
    被      告    丙○○
    兼右一人
    法定代理人    甲○○  住桃.
    被      告    乙○○  住同.
右當事人間請求否認子女等事件，本院判決如左：
    主      文
原告之訴駁回。
訴訟費用由原告負擔。
    事實及理由
一、本件原告起訴係以：本件被告丙○○係原告與被告甲○○同居於民國八十六年九
    月十五日所生之子，被告甲○○於被告丙○○周歲後，即因與原告個性不合而離
    去，原告獨力扶養丙○○七年，惟因忙於工作，於去年始前往戶政事務所辦理被
    告丙○○之出生登記始知被告丙○○受胎時，被告甲○○與被告乙○○間尚有婚
    姻關係，而無法登記原告為其生父，但被告丙○○實係被告甲○○自原告受胎所
    生，為使兩造血緣、身份關係真實、明確，爰提起本件訴訟，請求否認被告丙○○為被告甲○○與被告乙○○之婚生子並確認原告與被告丙○○間父子關係存在
    等語。
二、按「妻之受胎，係在婚姻關係存續中者，推定其所生子女為婚生子女。前項推定
    ，如夫妻之一方能證明妻非自夫受胎者，得提起否認之訴。但應於知悉子女出生
    之日起，一年內為之。」、「從子女出生日回溯第一百八十一日起至第三百零二
    日止，為受胎期間。」民法第一千零六十三條及第一千零六十二條第一項分別定
    有明文。是妻之受胎係在婚姻關係存續中者，夫縱在受胎期間內未與其妻同居，
    妻所生子女依民法第一千零六十三條第一項規定，亦推定為夫之婚生子女，在夫
    妻之一方依同條第二項規定提起否認之訴，得有勝訴之確定判決以前，無論何人
    皆不得為反對之主張。經查本件被告丙○○之生母即被告甲○○與被告乙○○於
    八十四年八月十九日結婚，於八十六年三月十五日離婚，被告甲○○於同年九月
    十五日生下被告丙○○之事實，有戶籍謄本在卷可按，依民法第一千零六十三條
    第一項及第一千零六十二條第一項規定，應推定被告丙○○為被告甲○○與被告
    乙○○之婚生子，縱然能證明被告丙○○非被告甲○○自被告乙○○受胎所生，
    依法僅得由被告甲○○或被告乙○○提起否認之訴，是原告起訴請求否認被告丙○○為被告甲○○與被告乙○○之婚生子部分，即非適格之當事人；又被告丙○○既經推定為被告甲○○與被告乙○○之婚生子，原告又未主張、證明甲○○或
    乙○○已依上開規定起訴請求否認被告丙○○為甲○○自乙○○受胎所生之子且
    已經獲得勝訴之判決確定，是原告請求確認其與被告丙○○間父子關係存在，亦
    屬無據，不能准許，均應予駁回。
三、結論：原告之訴為無理由，依民事訴訟法第二百四十九條第二項、第七十八條判
    決如主文。
中      華      民      國    九十二    年    十二      月     十一     日
                                  臺灣桃園地方法院家事法庭
~B法      官  林望民
右正本證明與原本無異
如對於本判決上訴，須於判決送達後二十日內向本院提出上訴狀
中      華      民      國    九十二    年    十二      月     十七     日
~B法院書記官  陳玉芬


司法院資訊處製作；財團法人民間司法改革基金會備份。
